臺灣新北地方法院板橋簡易庭簡易民事判決
110年度板簡字第2352號
原      告  玉山商業銀行股份有限公司


法定代理人  黃男州  
訴訟代理人  宋誠耕  
            李宜靜  

被      告  陳萬益  

上列當事人間請求清償借款事件，於民國110年12月22日言詞辯
論終結，本院判決如下：
    主  文
被告應給付原告新臺幣貳拾壹萬陸仟伍佰參拾柒元，及其中本金
新臺幣肆萬捌仟零壹元自民國一百一十年三月二十四日起至清償
日止，按年息百分之十五計算之利息。
訴訟費用由被告負擔。
本判決得假執行。
    事  實  及  理  由
一、按訴狀送達後，原告不得將原訴變更或追加他訴，但請求之
    基礎事實同一者；擴張或減縮應受判決事項之聲明者，不在
    此限，民事訴訟法第255條第1項第2款、第3款定有明文。查
    本件原告起訴時原聲明：被告應給付原告新臺幣（下同）21
    8,434元，及其中52,055元自民國110年3月24日起至清償日
    止，按週年利率15％計算之利息，暨逾期在6個月以內者，按
    上開利率10％，逾期超過6個月者，按上開利率20％計算之違
    約金；嗣於110年12月10日以民事變更狀變更聲明為：被告
    應給付原告216,537元，及其中48,001元自110年3月24日起
    至清償日止，按週年利率15％計算之利息，核原告所為之訴
    之變更係減縮應受判決事項之聲明，揆諸上開法律規定，自
    應准許。
二、原告起訴主張：被告前於與原告開立「Take It現金卡」帳
    戶，約定在30萬元額度內，得由被告憑金融卡或轉帳方式循
    環使用，利率按年息18.25％計息（依銀行法第47條之1第2項
    規定，自104年9月1日起按年息15％計算），每月應於指定日
    前存入最低還款金額，屆期應如數清償本息，逾期未清償即
    喪失期限利益，視為全部到期，應依借款利率按日計算利息
    ，暨逾期在6個月以內者，按上開利率10％，逾期超過6個月
    部分，按上開利率20％計付違約金。詎被告未依約如期清償
    ，共積欠本金、利息合計新臺幣（下同）48,001元未清償，
    依約被告已喪失期限利益。爰依消費借貸契約之法律關係提
    起本訴，並聲明：如主文第1項所示。
三、被告則以：目前沒有能力償還等語置辦，並聲明：原告之訴
    駁回，訴訟費用由原告負擔。
四、原告主張之事實，業據提出現金卡申請書、債務協商資料、
    存戶交易明細在卷為證，核認無訛，復為被告所不爭，雖以
    無力清償等語置辯，惟按有無資力償還，乃係執行問題，不
    得據為不負履行義務之抗辯（最高法院19年上字第1733號判
    例意旨參照），是被告所辯，尚難憑採，堪認原告之主張為
    真實。
五、從而，原告本於消費借貸之法律關係，請求被告給付如主文
    所示，為有理由，應予准許。
六、本件係適用簡易訴訟程序所為被告敗訴之判決，應依職權宣
    告假執行。
七、據上論結，原告之訴為有理由，依民事訴訟法第436條第2項
    、第385條第1項前段、第78條、第389條第1項第3款，判決
    如主文。
中　　華　　民　　國　　111 　年　　1 　　月　　12　　日
臺灣新北地方法院板橋簡易庭
法  官  呂安樂
以上為正本係照原本作成。
如不服本判決，應於送達後20日內，向本院提出上訴狀並表明上
訴理由，如於本判決宣示後送達前提起上訴者，應於判決送達後
20日內補提上訴理由書（須附繕本）。
中　　華　　民　　國　　111 　年　　1 　　月　　12　　日
書記官  陳佩瑩